【裁判字號】    97,交聲,110
【裁判日期】    970709
【裁判案由】    違反道路交通管理處罰條例聲明異議
【裁判全文】
臺灣花蓮地方法院交通事件裁定         97年度交聲字第110號
原處分機關  交通部公路總局臺北區監理所宜蘭監理站
異  議  人
即受處分人  甲○○
上列異議人因違反道路交通管理處罰條例案件，對於交通部公路
總局臺北區監理所宜蘭監理站97年4月7日所為之處分（原處分案
號：宜監字第裁43-Z00000000號），聲明異議，本院裁定如下：
    主  文
原處分撤銷。
甲○○不罰。
    理  由
一、原處分意旨略以：異議人即受處分人甲○○（下稱異議人）
    所有車號4099-GJ號之自小客車，於民國94年4月6日上午4時
    8分許，由陳富景駕駛行經國道一號公路南向245公里處時，
    經警發現該車未懸掛號牌及駕駛人未隨車攜帶行車執照而予
    以舉發，嗣經原處分機關認異議人確有上揭違規，乃依道路
    交通管理處罰條例第12條第1項第7款、第14條第1項第2款及
    第12條第2 項之規定，裁處異議人罰鍰新臺幣（下同）9300
    元及吊銷牌照。
二、異議意旨略以：異議人雖係上開車號4099-GJ 號自小客車之
    所有人，然於92年間該車業遭他人不法占用，故本件為警舉
    發時，異議人已無法管理使用該車，相關刑事訴訟業經臺灣
    高法院臺南分院以96年度上訴字第522 號判決確定，故提出
    異議等語。
三、經查：本件車號4099-GJ 號自小客車之登記所有人為異議人
    甲○○，而該車於94年4月6日上午4時8分許，由陳富景駕駛
    行經國道一號公路南向245 公里處時，經警發現該車未懸掛
    號牌及駕駛人未隨車攜帶行車執照等情，為異議人所不爭執
    ，並有內政部警政署國道公路警察局舉發違反道路交通管理
    事件通知單（移送單案號：94年4月6日公警局交字第Z00000
    000號）1份在卷可稽，自堪認定。惟異議人於92年10月間，
    因欲出售上開車輛，乃將車輛交予龐占宇、陳景鴻帶回估價
    並尋覓買主，嗣遭龐占宇及其父龐百谷二人於92年12月26日
    ，未經異議人同意下，擅自偽造買賣契約，以42萬元之價格
    ，出售龐百谷經營之聯信資融有限公司（下稱聯信公司）後
    ，事後經聯信公司以45萬元之價格將上開自小客車轉賣予陳
    景鴻，嗣陳景鴻再於93年1 月28日以48萬元之價格出售予陳
    泰宇等情，有臺灣高等法院臺南分院96年度上訴字第522 號
    、最高法院96年度臺上字第7606號判決書各1 份在卷可憑，
    是上揭車輛遭警舉發上述違規時，異議人所有之車輛係遭他
    人非法擅自出售而交付他人使用，故異議人雖係該車輛之登
    記車主，然本件車輛駕駛人違規遭舉發時，車輛既遭他人以
    不法方式出售交付他人使用，自難認異議人應負車輛所有人
    之管理責任，故本件車輛違規之情狀顯不可歸責於異議人，
    自難課其以本件車輛違規之上開罰則，本件異議人異議非無
    理由，原處分未予詳查，遽予裁罰，尚有未洽，自應予撤銷
    ，另諭知異議人不罰。
據上論斷，應依道路交通案件處理辦法第20條，裁定如主文。
中    華    民    國    97    年    7     月    9     日
                  交通法庭   法  官  吳韻馨
上列正本證明與原本無異。
如對本裁定不服，應於送達後5日內，向本院提出抗告狀（應抄
附繕本）。
中    華    民    國    97    年    7     月    10    日
                             書記官


司法院資訊處製作；財團法人民間司法改革基金會備份。
